臺灣新北地方法院板橋簡易庭小額民事判決
111年度板小字第1267號
原      告  陳華義  

被      告  曾清平  

上列當事人間請求侵權行為損害賠償事件，於中華民國111年6月
21日辯論終結，本院判決如下：
主  文
被告應給付原告新臺幣參萬伍仟陸佰參拾參元。
原告其餘之訴駁回。
訴訟費用新台幣壹仟元由被告負擔二分之一即新臺幣伍佰元，餘
由原告負擔。
本判決原告勝訴部分得假執行，但被告以新臺幣參萬伍仟陸佰參
拾參元為原告預供擔保後，得免為假執行。
    事實及理由要領
一、原告主張：
（一）被告於民國（下同）109年6月23日上午11時03分許，駕駛
      車號0000-00號自小貨車沿國道3號高速公路南向車道行駛
      ，行經該路南向52公里400公尺處之輔助車道，本應注意
      車前車前狀況，隨時採取必要之安全措施，且汽車在同一
      車道行駛時，後車與前車之間應保持隨時可以煞停之安全
      距離，而依當時情形並無不能注意之情事，竟疏於注意，
      不慎追撞訴外人郭巧茹所有由原告陳華義駕駛之車號000-
      0000自小客車（下稱系爭車輛）車尾，致系爭車輛後保險
      桿凹陷毀損、車尾門凹陷無法完全關閉、左後車燈裂開、
      倒車雷達毀損，修理費用共計新臺幣（下同）84743元，
      訴外人郭巧茹並將本件損害賠償請求權讓與原告。為此，
      爰依侵權行為損害賠償及債權讓與之法律關係提起本訴，
      求為判決：被告應給付原告84743元。
（二）對被告抗辯之陳述：此車為工作必要用車，無法等到被告
      願意負起肇事責任才進行維修，被告車前撞擊力道並非輕
      微，導致系爭車輛後方多處變形及零件損毀從汽車原廠維
      修工作單項目可以看出都是維修車體後方之損害必要費用
      車禍當下現場兩車不同角度車損照片明顯能看出我系爭車
      輛後保險桿、後車廂因被告的車撞擊而變形，照片上也能
      明顯看出被告車前凹陷，絕非輕微碰撞。車禍撞擊力道所
      造成的車損並非用肉眼判斷，都是送進維修廠才能得知，
      原廠專業維修技師告知並非只有後保險桿損壞8萬餘元維
      修費用為材料費57041鈑金工資9350噴漆工資18352，這些
      費用損失假使沒有被告的未注意車前未保持安全距離，造
      成系爭車輛的車損也不用花那麼多錢維修等語。
二、被告則辯以：原告並未在修車時，請被告前往會勘那一個部
    分之損害是被告所為，只嗣後持該估價單，又被告僅僅造成
    自己之車的前保險桿有稍微掉漆受損輕微，而觀諸原告之汽
    車受損，僅僅後保險桿有輕微掉漆，稍微一點裂開，顯見碰
    撞之力道，亦是輕微，不可能如原告所提估價單所顯示之毀
    損，況且全新的一支後保險桿也不可能須要花費如此鉅額的
    零件費用，足以證明該後保險桿之修理，無須要花費8萬餘
    元，因此，此部分已足推定請求毀損項目、金額有重大疑義
    本件原告在輕微車禍下，竟在無身體受傷之情事下，持「中
    醫」未曾主訴車禍如何受傷下的診斷書對被告提出過失傷害
    罪的告訴，經不起訴處分在案，足以證明原告之心態為何，
    無非是要藉此小車禍向被告敲一筆金錢，被告非不賠償，而
    是不能接受原告如此不合理的請求，況且，依據原告自述，
    所駕之車，車齡已3年，則零件之折舊亦應扣除各等語。
三、經查：
（一）原告主張系爭車輛因被告未注意車前狀況之過失致有前開
      之損害業據提出道路交通事故初步分析研判表、估價單、
      刷卡明細、系爭車輛受損照片等件為證，復經本院依職權
      向國道公路警察局第六分路警察大隊調取本件交通事故卷
      宗查明屬實，自堪信被告確因未注意車前狀況，採取必要
      之安全措施，致肇本件行車事故，有肇事因素；至系爭車
      輛則無肇事責任。
（二）按因故意或過失，不法侵害他人之權利者，負損害賠償責
      任。汽車、機車或其他非依軌道行駛之動力車輛，在使用
      中加損害於他人者，駕駛人應賠償因此所生之損害，民法
      第184條第1項前段、第191條之2前段亦分別定有明文。本
      件被告應負肇事責任，已如前述，且為被告所不爭執，依
      上開規定，自應負損害賠償責任。查系爭車輛係105年3月
      出廠，修復費用共計84743元（鈑金9350元、烤漆18352元
      、零件57041元），有原告提出之估價單及行照在卷足稽
      。而本件汽車之修理，既係更換全新零件，則原告以之修
      理費作為損害賠償之依據時，自仍應將折舊部分予以扣除
      。依行政院頒布「固定資產耐用年數表」及「固定資產折
      舊率表」規定，汽車之耐用年數為五年，依定率遞減法每
      年折舊千分之三六九，但其最後一年之折舊額，加歷年折
      舊累計額，其總和不得超過該資產成本額十分之九。又依
      「營利事業所得稅結算申報查核準則」第九十五條第八項
      規定：「固定資產提列折舊採用定率遞減法者，以一年為
      計算單位，其使用期間未滿一年者，按實際使用月數相當
      於全年之比例計算之，不滿一月者，以月計」。本件汽車
      於105年3月出廠迄本件事故發生日即109年6月23日止，已
      使用4年4月，故原告所得請求之零件費用為7931元（計算
      式如附表），加計毋庸折舊之烤漆費用18352元及鈑金費
      用9350元。則原告之請求，在35633元（計算式：7931＋18
      352＋9350＝35633）之範圍內為有理由，逾此範圍之請求則
      為法所不許。
（三）從而，原告依侵權行為損害賠償及債權讓與之法律關係訴
      請被告給付35633元，為有理由，應予准許；至逾此部分
      之請求，為無理由，應予駁回。
四、本件係民事訴訟法第436條之8所定之小額訴訟事件，原告勝
    訴部分，應依同法第436條之20之規定，依職權宣告假執行
    。
五、本件判決基礎俱已臻明確，兩造其餘攻防方法及訴訟資料經
    本院審酌後，核與判決不生影響，無逐一論駁之必要，併此
    敘明。　　
中　　華　　民　　國　　111  　年　　7　　月　　12　　日
                  臺灣新北地方法院板橋簡易庭
                      法      官 李崇豪
上列為正本係照原本作成。
如不服本判決，應於收受送達後20日內以違背法令為理由向本院
提出上訴狀（上訴理由依法應表明一、原判決所違背之法令及其
具體內容。二、依訴訟資料可認為原判決有違背法令之具體事實
。）如於本判決宣示後送達前提起上訴者，應於判決送達後20日
內補提上訴理由書（須附繕本），如未於上訴後20日內補提合法
上訴理由書，法院得逕以裁定駁回上訴。
中　　華　　民　　國　　111  　年　  7　　月　　12　　日
                     書  記  官  葉子榕
附表
-----
折舊時間           金額
第1年折舊值        57,041×0.369=21,048
第1年折舊後價值    57,041-21,048=35,993
第2年折舊值        35,993×0.369=13,281
第2年折舊後價值    35,993-13,281=22,712
第3年折舊值        22,712×0.369=8,381
第3年折舊後價值    22,712-8,381=14,331
第4年折舊值        14,331×0.369=5,288
第4年折舊後價值    14,331-5,288=9,043
第5年折舊值        9,043×0.369×(4/12)=1,112
第5年折舊後價值    9,043-1,112=7,931